臺灣臺中地方法院刑事判決  
111年度易字第471號
公  訴  人  臺灣臺中地方檢察署檢察官
被      告  朱東嶽



上列被告因竊盜案件，經檢察官提起公訴（111年度偵字第7072
號），被告就被訴之事實為有罪陳述，經告知被告簡式審判程序
之旨，並聽取當事人意見後，本院裁定進行簡式審判程序，判決
如下：
    主      文
朱東嶽犯侵入住宅竊盜罪，累犯，處有期徒刑拾月。
    事實及理由
一、本案犯罪事實及證據，除犯罪事實一第8行「得手後即離去
    」補充為「得手後即騎乘車牌號碼000-000號重型機車離去
    」；證據部分增列被告朱東嶽於本院行準備、審理程序時之
    自白，證據並所犯法條一第4行「監視器錄影畫面翻拍、現
    場、失竊物照片共8張」更正為「監視器錄影畫面翻拍、現
    場、失竊物照片共10張」外，餘均引用檢察官起訴書之記載
    （如附件）。
二、論罪科刑：
（一）核被告所為，係犯刑法第321條第1項第1款之侵入住宅竊
      盜罪。
（二）被告前因竊盜案件，經本院以106年度易字第4033號判決
      判處有期徒刑7月確定，入監服刑後於民國107年10月25日
      執行完畢出監，有刑案資料查註紀錄表、臺灣高等法院被
      告前案紀錄表附卷可按。起訴書已具體指出依卷附刑案資
      料查註紀錄表所示，被告本案構成累犯，並已說明被告之
      前案與本案均為竊盜案件，請法院依累犯規定酌予加重其
      刑，並經檢察官於審理程序中重申上開構成累犯事實及證
      據，請法院審酌被告竊盜前案甚多，依累犯規定加重其刑
      ，被告當庭表示對此並無意見，且承認本案構成累犯，可
      認檢察官對被告構成累犯之事實及應加重其刑之事項已有
      所主張且符合應有之證明程度。被告於受徒刑之執行完畢
      後，5年以內故意再犯有期徒刑以上之本案犯罪，為累犯
      ，考量被告前案犯罪經執行完畢後，理應產生警惕，而能
      因此自我控管，不再觸犯有期徒刑以上之罪，卻故意再犯
      本案，足見其對於刑罰之反應力薄弱，況上開案件及其多
      次另案前科與本案又同屬竊盜罪，顯見被告有一再觸犯同
      類犯罪之特別惡性，並參酌司法院釋字第775號解釋意旨
      ，認被告依刑法第47條第1項規定，就其本案所犯之罪加
      重最低本刑，與憲法罪刑相當之原則無違，爰依法加重其
      刑。
（三）爰審酌被告犯罪之動機、目的，犯罪之手段（侵入住宅、
      利用動力交通工具運輸贓物），其行為所造成之損害，並
      考量被告犯後坦承犯行，且業已帶同警察至其位於臺中市
      ○○區○○○路000巷00號之居處，主動交付其本案竊得如起訴
      書所示之物予警察，經警察扣案後實際合法發還被害人PH
      AN CHAU PHI（業據被告於警詢中供述明確，且經證人即
      被害人於警詢中證述無訛，並有臺中市政府警察局大雅分
      局扣押筆錄、扣押物品目錄表、贓物認領保管單在卷可稽
      ），兼衡被告之前科素行（竊盜前科甚多，見卷附臺灣高
      等法院被告前案紀錄表、刑案資料查註紀錄表），於審理
      程序中自陳國中肄業之智識程度，擔任臨時工，月收入新
      臺幣數千元，獨居，無人需其扶養，勉持之家庭經濟狀況
      等一切情狀，量處如主文所示之刑，以資懲儆。
三、不予沒收之說明：
　　被告本案竊得之物，均係被告之犯罪所得，業已實際合法發
    還被害人，業如上述，爰依刑法第38條之1第5項規定，不予
    宣告沒收或追徵。
四、依刑事訴訟法第273條之1第1項、第299條第1項前段、第310
    條之2、第454條，判決如主文。
五、如不服本判決應於收受判決後20日內向本院提出上訴書狀，
    並應敘述具體理由；其未敘述上訴理由者，應於上訴期間屆
    滿後20日內向本院補提理由書（均須按他造當事人之人數附
    繕本）。切勿逕送上級法院。告訴人或被害人如不服判決，
    應備理由具狀向檢察官請求上訴，上訴期間之計算，以檢察
    官收受判決正本之日起算。
本案經檢察官楊仕正提起公訴，由檢察官葉芳如到庭執行職務。
中　　華　　民　　國　　111 　年　　9 　　月　　22　　日
　　　　　　　　　刑事第十八庭  法  官  吳欣哲
以上正本證明與原本無異。
　　　　　　　　　　　　　　　  書記官　劉子瑩
中　　華　　民　　國　　111 　年　　9 　　月　　23　　日

附錄本案論罪科刑法條全文：
中華民國刑法第321條
犯前條第一項、第二項之罪而有下列情形之一者，處六月以上五
年以下有期徒刑，得併科五十萬元以下罰金：
一、侵入住宅或有人居住之建築物、船艦或隱匿其內而犯之。
二、毀越門窗、牆垣或其他安全設備而犯之。
三、攜帶兇器而犯之。
四、結夥三人以上而犯之。
五、乘火災、水災或其他災害之際而犯之。
六、在車站、港埠、航空站或其他供水、陸、空公眾運輸之舟、
    車、航空機內而犯之。
前項之未遂犯罰之。
--------------------------------------------------------
附件：
臺灣臺中地方檢察署檢察官起訴書                      則股
　　　　　　　　　　　　　　　　　 　111年度偵字第7072號
　　被　　　告　朱東嶽　男　40歲（民國00年00月0日生）
　　　　　　　　　　　　住○○市○○區○○里○○巷00號
                        居臺中市○○區○○○路000巷00號
　　　　　　　　　　　　國民身分證統一編號：Z000000000號
上列被告因竊盜案件，業經偵查終結，認應提起公訴，茲將犯罪
事實及證據並所犯法條敘述如下：
　　　　犯罪事實
一、朱東嶽前因竊盜案件，經法院判決判處應執行有期徒刑7月
    確定，於民國107年10月25日執行完畢。詎仍不知悔改，復
    意圖為自己不法之所有，基於竊盜之犯意，於110年11月7日
    凌晨4時許，侵入PHAN CHAU PHI（越南籍、中文名：潘州飛
    ）位於臺中市○○區○○○街00號住宅內，徒手竊取黑色外套1件
    【價值不詳，內有黑色皮夾1個、駕照、行照、玉山銀行提
    款卡、居留證、越南身分證、越南駕照各1張、越南幣26萬4
    000元（約新臺幣330元）】得手後即離去。嗣PHAN CHAU PH
    I發現失竊乃報警處理，為警調閱監視器錄影畫面比對後，
    始循線查獲，並扣得前揭外套1件（已發還）。
二、案經臺中市政府警察局大雅分局報告偵辦。
　　　　證據並所犯法條
一、上揭犯罪事實，業據被告朱東嶽於警詢時坦承不諱，並經證
    人即被害人PHAN CHAU PHI於警詢時證述明確，復有臺中市
    政府警察局大雅分局扣押筆錄、扣押物品目錄表、贓物認領
    保管單、監視器錄影畫面翻拍、現場、失竊物照片共8張及
    員警職務報告等在卷可稽，足認被告於警詢時之自白與事實
    相符，其犯嫌堪以認定。
二、核被告所為，係犯刑法第321條第1項第1款之侵入住宅竊盜
    罪嫌。被告前曾受上述有期徒刑之執行完畢，有刑案資料查
    註紀錄表可按，其於5 年內故意再犯有期徒刑以上之罪，為
    累犯，請依刑法第47條第1 項規定酌予加重其刑。
三、依刑事訴訟法第251條第1項提起公訴。
　　此　致
臺灣臺中地方法院
中　　華　　民　　國　 111　　年　　2 　　月　　22　　日
      　　　  　　　　　　    檢  察  官  楊仕正　
本件正本證明與原本無異
中　　華　　民　　國　 111　　年　　3 　　月　　4 　　日
                              書  記  官  武燕文 
附錄本案所犯法條全文
中華民國刑法第321條
犯前條第 1 項、第 2 項之罪而有下列情形之一者，處 6 月以
上 5 年以下有期徒刑，得併科 50 萬元以下罰金：
一、侵入住宅或有人居住之建築物、船艦或隱匿其內而犯之。
二、毀越門窗、牆垣或其他安全設備而犯之。
三、攜帶兇器而犯之。
四、結夥三人以上而犯之。
五、乘火災、水災或其他災害之際而犯之。
六、在車站、港埠、航空站或其他供水、陸、空公眾運輸之舟、
    車、航空機內而犯之。
前項之未遂犯罰之。